【裁判字號】    95,上訴,626
【裁判日期】    950529
【裁判案由】    違反毒品危害防制條例
【裁判全文】
臺灣高等法院高雄分院刑事判決         95年度上訴字第626號
上  訴  人  臺灣高雄地方法院檢察署檢察官
上  訴  人
即  被  告  甲○○
                    （現另案在高雄女子監獄執行中）
上列上訴人因被告違反毒品危害防制條例案件，不服臺灣高雄地
方法院95年度訴字第341 號中華民國95年2 月27日第一審判決（
起訴案號：臺灣高雄地方法院檢察署94年度毒偵字第9665、9670
號，移送併辦案號：同檢察署95年度毒偵字第2453號），提起上
訴，本院判決如下：
    主  文
原判決撤銷。
甲○○連續施用第一級毒品，累犯，處有期徒刑壹年。
扣案之注射針筒壹支沒收。
    事  實
一、甲○○於民國（以下同）84年間，因違反肅清煙毒條例等案
    件，經本院以85年度上訴字第569 號案件，判處有期徒刑3
    年6 月、8 月，定應執行刑為有期徒刑4 年確定，於89年9
    月2 日縮短刑期假釋交付保護管束，嗣於91年8 月24日保護
    管束期滿保護管束未經撤銷，視為已執行完畢；又於91年間
    ，因違反毒品危害防制條例案件，經台灣高雄地方法院以91
    年度訴字第3414號案件，判處有期徒刑7 月確定，於93年7
    月23日執行完畢出獄。又曾於88年間，因施用毒品案件，經
    台灣高雄地方法院以88年度毒聲字第104 號裁定送觀察、勒
    戒後，認有繼續施用毒品之傾向，再經台灣高雄地方法院以
    88年度毒聲字第1895號裁定送強制戒治，嗣認無繼續執行強
    制戒治之必要，經台灣高雄地方法院以88年度毒聲字第6272
    號裁定停止戒治，於88年9 月9 日停止戒治出所，而繼續執
    行前開4 年有期徒刑，至89年9 月2 日假釋出獄交付保護管
    束，嗣其保護管束期滿而於89年3 月27日，經臺灣高雄地方
    法院檢察署檢察官以89年度戒毒偵字第326 號案件，為不起
    訴處分確定。又於91年間，因施用毒品案件，經台灣高雄地
    方法院以91年度毒聲字第5545號裁定送強制戒治，嗣於92年
    12月23日強制戒治期滿完畢釋放，並接續執行前開7 月之有
    期徒刑，而於93年7 月23日執行完畢出獄。惟其仍不知悔改
    ，於前開強制戒治執行完畢釋放後5 年內，基於概括之犯意
    ，自94年9 月22日凌晨1 時起，又在高雄縣大寮鄉○○村○
    ○路12之8 號住處及其他隱蔽處所，每隔2 天，以針筒注射
    之方式施用第一級毒品海洛因多次。嗣為警於下列時地查獲
    ：（一）先於94年9 月23日12時30分許，在高雄縣鳳山市○
    ○路○段與文衡路口查獲。（二）復於94年9 月27日20時20
    分許，在高雄縣鳳山市○○路與力行路口查獲，並扣得其所
    有而預備供施用毒品之注射針筒1 支。（三）又於94年11月
    12日14時35分許，因騎乘竊得之VJ0-912 號輕機車，在高雄
    縣鳳山市○○路與國民街口，又為警採尿送驗而查獲。
二、案經高雄縣政府警察局鳳山分局報告台灣高雄地方法院檢察
    署檢察官偵查起訴。
    理  由
一、上揭施用海洛因之事實，業據被告甲○○於原審及本院審理
    中坦承不諱，且被告甲○○於94年9 月23日及94年9 月27日
    被查獲經警採集之尿液，經送臺灣檢驗科技股份有限公司，
    確均呈第一級毒品海洛因代謝後嗎啡之陽性反應，此有該公
    司94年10月19日KH2005A0000000號及94年10月26日KH2005A0
    000000號濫用藥物尿液檢驗報告各1 份（分別附於94年度毒
    偵字第9670號卷第19頁及94年度毒偵字第9665號卷第13頁）
    在卷可資為憑，復有注射針筒1 支扣案可證，又被告甲○○
    於94年11月12日被查獲所採集之尿液，經送臺灣檢驗科技股
    份有限公司，確呈第一級毒品海洛因代謝後嗎啡之陽性反應
    ，此有該公司94年11月30日KH2005B0000000號濫用藥物尿液
    檢驗報告1 份可憑，足認被告甲○○上開自白施用毒品確與
    事實相符。又被告甲○○曾於88年間，因施用毒品案件，經
    台灣高雄地方法院以88年度毒聲字第104 號裁定送觀察、勒
    戒後，認有繼續施用毒品之傾向，再經台灣高雄地方法院以
    88年度毒聲字第1895號裁定送強制戒治，嗣認無繼續執行強
    制戒治之必要，經台灣高雄地方法院以88年度毒聲字第6272
    號裁定停止戒治，於88年9 月9 日停止戒治出所，而繼續執
    行前開4 年有期徒刑，至89年9 月2 日假釋出獄交付保護管
    束，嗣其保護管束期滿而於89年3 月27日，經臺灣高雄地方
    法院檢察署檢察官以89年度戒毒偵字第326 號案件，為不起
    訴處分確定。又於91年間，因施用毒品案件，經台灣高雄地
    方法院以91年度毒聲字第5545號裁定送強制戒治，嗣於92年
    12月23日強制戒治期滿執行完畢出所，並接續執行前開7 月
    之有期徒刑，而於93年7 月23日執行完畢出獄，此亦有被告
    之臺灣高等法院被告前案紀錄表、臺灣高雄地方法院檢察署
    刑案資料查註紀錄表、不起訴處分書附卷足憑，其於前開強
    制戒治執行完畢釋放後5 年內再犯毒品危害防制條例第10條
    之罪，事証明確，犯行已堪認定。
二、核被告甲○○所為，係犯毒品危害防制條例第10條第1 項之
    施用第一級毒品罪。被告甲○○先後非法持有海洛因多次，
    惟其持有後，進而施用，其持有之低度行為應被施用之高度
    行為所吸收，均不另論其非法持有毒品罪。被告甲○○多次
    施用第一級毒品海洛因犯行，時間密接、犯罪構成要件相同
    ，顯係基於概括犯意為之，應依連續犯規定論處。被告甲○
    ○於94年11月12日被查獲施用海洛因部分雖未据起訴，惟此
    部分與起訴部分有連續犯裁判上一罪關係，亦為起訴效力所
    及，本院自得一併審究。被告甲○○曾於84年間，因違反肅
    清煙毒條例等案件，經本院以85年度上訴字第569 號案件，
    判處有期徒刑3 年6 月、8 月，定應執行刑為4 年確定，於
    89年9 月2 日縮短刑期假釋交付保護管束，嗣於91年8 月24
    日保護管束期滿保護管束未經撤銷，視為已執行完畢；又於
    91年間，因違反毒品危害防制條例案件，經台灣高雄地方法
    院以91年度訴字第3414號案件，判處有期徒刑7 月確定，於
    93年7 月23日執行完畢出獄，此有高等法院被告前案紀錄表
    附卷可稽，其於執行完畢後，5 年以內再犯本案有期徒刑以
    上之罪，為累犯，應依刑法第47條規定加重其刑。
三、原審予以論科，固非無見，惟查原審就被告甲○○於94年11
    月12日被查獲施用海洛因部分未及審究，尚有未洽（原審於
    95年2 月27日宣判，被告甲○○於94年11月12日施用被查獲
    毒品部分檢察官於95年3 月16日才簽移併辦），檢察官及被
    告甲○○上訴請求就94年11月12日被查獲部分併案審判，為
    有理由，原判決自應予撤銷改判。審酌被告甲○○前曾受觀
    察勒戒及強制戒治，經不起訴處分及判處有期徒刑執行完畢
    後，又再施用毒品為警查獲，足見其意志不堅，其施用毒品
    係自戕行為，犯後坦承犯行態度良好等一切情狀，爰量處有
    期徒刑1 年。扣案之注射針筒1 支，係被告甲○○所有，供
    其預備施用毒品所使用之物品，業據其於本院審理時供述明
    確，爰應依刑法第38條第1 項第2 款規定，予以沒收之。
據上論結，應依刑事訴訟法第369 條第1 項前段、第364 條、第
299 條第1 項前段，毒品危害防制條例第10條第1 項，刑法第11
條、第56條、第47條、第38條第1 項第2 款，判決如主文。
本案經檢察官陳國全到庭執行職務。
中    華    民    國    95    年    5     月    29    日
                  刑事第六庭  審判長法  官  張盛喜
                                    法  官  范惠瑩
                                    法  官  李璧君
以上正本證明與原本無異。
如不服本判決應於收受本判決後10日內向本院提出上訴書狀，其
未敘述上訴理由者，並得於提起上訴後10日內向本院補提理由書
狀（均須按他造當事人之人數附繕本）「切勿逕送上級法院」。
中    華    民    國    95    年    5     月    29    日
                                    書記官  林明威
附錄本件判決論罪科刑法條：
毒品危害防制條例第10條第1 項
施用第一級毒品者，處 6 月以上 5 年以下有期徒刑。


司法院資訊處製作；財團法人民間司法改革基金會備份。
